# Ata reunião 3

## 1. Informações da reunião
 - Data: 13/05/2024
 - Horário de início: 20:54
 - Duração: 28 minutos
 - Local: Google Meet, online. 

 
Abaixo temos dois vídeos da reunião. A separação ocorreu devido à erro de hardware durante a primeira gravação que provocou a interrupção da mesma. Assim que o problema foi notado, uma segunda gravação foi iniciada. Os pontos discutidos em reunião, incluindo os momentos não gravados, estão disponibilizados no tópico 3.
<center>Vídeo 1 - Parte 1 da reunião</center>
<iframe width="560" height="315" src="https://www.youtube.com/embed/leiXgZhA01s?si=IJ3d2P_NBtzv-XDs" title="YouTube video player" frameborder="0" allow="accelerometer; autoplay; clipboard-write; encrypted-media; gyroscope; picture-in-picture; web-share" referrerpolicy="strict-origin-when-cross-origin" allowfullscreen></iframe>
<center>Fonte: MEIRELES, Lucas O. 2024</center>

Parte 2

<center>Vídeo 2 - Parte 2 da reunião</center>
<iframe width="560" height="315" src="https://www.youtube.com/embed/QrKNR0fPBXQ?si=dH9Xu-OBM55AIjuO" title="YouTube video player" frameborder="0" allow="accelerometer; autoplay; clipboard-write; encrypted-media; gyroscope; picture-in-picture; web-share" referrerpolicy="strict-origin-when-cross-origin" allowfullscreen></iframe>
<center>Fonte: MEIRELES, Lucas O. 2024</center>

## 2. Participantes
- Augusto
- Cainã
- Joyce
- Lucas Heler
- Lucas Meireles
- Pedro Lucas Dourado

## 3. Pontos de Discussão

O seguintes tópicos foram determinados previamente via chat de mensagens para discorrer durante a reunião:

+ Frequência de Reuniões
+ Comunicação da equipe
+ Práticas de Commits
+ Pair Programming
+ Correções pendentes de entregas anteriores
+ Confirmação do cronograma planejado
+ Atividade individual sobre storyboard


Sobre as reuniões em si, foi-se apresentado as preocupações pelo integrante Lucas Meireles e foi aberto um espaço para as considerações dos demais membros, onde o integrante Pedro Dourado concordou com a situação e reafirmou para que seguíssemos o planejado anterior de realizar reuniões às terças para verificação de feedbacks e confirmação do que será feito na entrega seguinte, e aos sábados as gravações de apresentação das entregas, tendo conhecimento de possibilidades de as gravações se realizarem às segundas também. 
Juntamente a este tópico, houveram discussões sobre a comunicação interna da equipe, onde foi notado e reconhecidos falhas na comunicação via chat de mensagens e foram discutidos itens para que a equipe possa trabalhar em conjunto novamente. Também foi conversado sobre a atualização de heatmap da equipe, assim como uma breve enquete para confirmar as disponibilidades dos integrantes para se unirem à prol do projeto.

Durante a discussão sobre commits, foi decidido que a equipe continuaria realizando atualizações sem o uso de "branchs" secundárias, desde que, em caso de arquivos que venham a ser editados por todos os membros, uma comunicação clara seja realizada a fim de evitar conflitos. Também foi sugerido a utilização de arquivos separados para um melhor discernimento do produto de cada integrante. Houve também um aviso referente à evitar commits que dizem respeito apenas a criação de um artefato sem a elaboração do mesmo, isto é, evitar gerar artefatos ou afins que estejam atrelados à outros indivíduos da equipe, a não ser que os mesmos comuniquem que necessitarão de algum auxílio para o mesmo.

A equipe, visando uma melhor produção de material referente à avaliação, concordou na utilização de pair programming como uma base teórica para ser utilizada no decorrer da elaboração de documentos, assim promovendo a discussão e junção de ideias sobre a temática sendo trabalhada durante a sessão. 

Foram verificados se todos presentes estavam cientes das correções necessárias de entregas anteriores e não houve negações. Juntamente, foi-se confirmado os itens a serem desenvolvidos para a próxima entrega e também clarificado que, ao contrário do escrito no planejamento, agora que a equipe possui maior conhecimento da tarefa em questão, todos deverão auxiliar na elaboração dos documentos referentes aos storyboards.

Por fim, com o propósito de atualizar os membros que não estiveram presentes na aula anterior à gravação, uma curta explicação referente à atividade individual de produção de um storyboard foi fornecida. 

Com nada mais a ser tratado no momento, houve a declaração de fim da reunião.


## 4. Histórico de Versões
|    Data    | Versão |          Descrição          |                  Autor(es)                   | Data de revisão |                 Revisor(es)                 |
| :--------: | :----: | :-------------------------: | :------------------------------------------: | :-------------: | :-----------------------------------------: |
| 15/04/2024 | `1.0`  | Versão inicial de documento | [Lucas Meireles](https://github.com/Katuner) |   12/06/2024    | [Pedro Lucas](https://github.com/lucasdray) |


